Minutes et répertoires du notaire Nicolas JOLLY, 18 octobre 1590 - 18 octobre 1631 (étude XXXVI)
Archives nationales
- Minutes de Nicolas JOLLY, 18 octobre 1590 - 1631; MC/ET/XXXVI/72 - MC/ET/XXXVI/147
  - Minutes. 1624, janvier - 1624, décembre, janvier 1624 - décembre 1624; MC/ET/XXXVI/116; registre. Document détérioré.
    - MICHELIN (Edme) marchand bourgeois de Troyes, à présent logé à Paris chez le sieur DOUBLET, rue de la Cossonnerie § Mise en apprentissage par Edme MICHELIN de Jérôme MICHELIN, son fils, avec Roger LARYOT, marchand bourgeois de Paris, rue Aubry le Boucher, moyennant 240 £ pour les 3 années d'apprentissage, 13 décembre 1624; MC/ET/XXXVI/116
      contrat d'apprentissage; Michelin, Edme
    - Création d'une pension de 1500 l. en faveur d'Henry de BLACUOD, médecin du duc de LONGUEVILLE et médecin du Roi, par le duc pour le dédommager de l'interrompre en l'exercice de ses fonctions à Paris ' pour le mener avecq luy ès guerres d'Itallie ', 6 novembre 1625; MC/ET/XXXVI/116; fol. XIIII/C/IIII/XX/III
      Italie, guerres en
  - Minutes. 1625, janvier - 1625, décembre, janvier 1625 - décembre 1625; MC/ET/XXXVI/117; registre
    - Promesse par Josse DELAPORTE, brodeur ordinaire du Comte de Soissons, à Louise de BOURBON, duchesse de LONGUEVILLE de lui faire tous les ouvrages de broderie nécessaires à l'ameublement de sa chambre, pour dans six semaines, moyennant 9200 £., 13 janvier 1625; MC/ET/XXXVI/117; fol. XXIII
      Delaporte, Josse
    - Marché par Pierre DUBOUT, tapissier ordinaire du Roi, aux marguilliers de l'église des SAINTS-INNOCENTS, de plusieurs pièces de tapisserie suivant des patrons qui lui seront fournis, moyennant 72 L. ts. par aire en carré., 11 février 1625; MC/ET/XXXVI/117; fol. CXXXV
      marché; Saints-Innocents (église des)
    - Marché de peinture par Georges Lallement, maître peintre à Paris, demeurant rue Saint-Martin à l'Aigle d'Or, pour faire les dessins devant servir aux pièces de tapisserie commandées le 11 février pour l'église des Saints-Innocents., 28 février 1625; MC/ET/XXXVI/117; Fol.165
      marché; Aigle d'Or (enseigne de l'); Saint-Martin (rue); Saints-Innocents (église des); Lallemant, Georges (1575?-1636); peintre
    - Marché de peinture par Georges Lallement, maître peintre et bourgeois de Paris, demeurant rue Saint-Martin, paroisse Saint-Josse, pour les orgues de l'église des Saints-Innocents., 10 avril 1625; MC/ET/XXXVI/117; Fol.305
    - Contrat de mariage entre François Rozon, huissier, sergent à verge au Châtelet, demeurant rue Comtesse d'Artois et Agnès Pocquelin, fille de Jean Poquelin, marchand, bourgeois de Paris, et d'Agnès Mazuel. Dot: 1.200 livres, versées le 5 juillet 1625., 11 juin 1625; MC/ET/XXXVI/117
      Madeleine Jurgens et Elisabeth Maxfield-Miller, Cent ans de recherches sur Molière, sur sa famille et sur les comédiens de sa troupe, Paris, Archives nationales, 1963, p. 595 (instrument de recherche imprimé dématérialisé, certaines notices sont plus détaillées dans la version intégrale accessible en ligne par la rubrique 'Autres instruments de recherche', voir contexte dans le Plan d’orientation général - Notaires de Paris, guides thématiques du Minutier).
    - Bail à ferme par Anselme VERGNETTE, commis aux Aides de l'élection de Meaux, pour Maître Nicolas MICHEL, fermier des Aides à Meaux., 27 juin 1625; MC/ET/XXXVI/117; fol. VI/C/IIII/XX/I
      bail; Vergnette, Anselme
    - Donation par Françoise de LONGUEJOE, gouvernante et surintendante des Enfants de France, marquise de MONGLAT, LA FERTE GAUCHER et autres lieux, demeurant au château du Louvre, pour compléter celle qu'elle a déjà faite pour la fondation d'un Monastère des chanoinesses de Saint-Augustin à LA FERTÉ GAUCHER., 11 août 1625; MC/ET/XXXVI/117; fol. VIII/C/LII
      donation; La Ferté Gaucher, Monastère des chanoinesses de Saint-Augustin à
    - Bail par les religieuses de l'Hôpital Sainte Catherine au fossoyeur du Cimetière des SAINTS-INNOCENTS du droit appartenant audit hôpital sur le Cimetière des SAINTS-INNOCENTS., 25 septembre 1625; MC/ET/XXXVI/117; fol. IX/C/IIII/XX/XVII
      bail; Saints-Innocents, Cimetière des
    - Mariage de François Varlet, marchand bourgeois de Paris, fils de feu Jean Varlet, juré charpentier, et de Jeanne Tabouret, sa veuve, avec Madeleine Lancelot, veuve de Pierre Pichard, bourgeois de Paris, en présence de François Garnier, maître peintre à Paris., 22 octobre 1625; MC/ET/XXXVI/117; Fol.1068
      contrat de mariage; Garnier, François; Lancelot, Madeleine; Pichard, Pierre; Tabouret, Jeanne; Varlet, François; Varlet, Jean; charpentier; commerçant; peintre
    - Obligation de François de MONTIGNY, chevalier, seigneur de Cougis, gouverneur du jardin des Tuileries, demeurant audit lieu., 24 novembre 1625; MC/ET/XXXVI/117; fol. XI/C/XXXII
      obligation; Montigny, François de
    - ADAM (Robert) marchand papetier rue de la Truanderie § Délaissement d'héritages par Jacques ROBERT, maître tapissier à Bordeaux, actuellement logé à Paris chez Robert ADAM, 7 juillet 1626; MC/ET/XXXVI/117; fol. VI/C/LXXI
      renonciation; Adam, Robert
    - MICHELIN (Jean) maître peintre demeurant rue Neuve des Fossés à Saint-Germain-des-Prés § Marché de peinture par Rémy MILLOT, maître peintre rue des Fossés Saint-Germain-l'Auxerrois et par. .., pour l'Hôtel de Schomberg., 20 août 1626; MC/ET/XXXVI/117; fol. VII/C/LXXI
      marché; Michelin, Jean
    - SAINTS-INNOCENTS (église des) § Permission accordée par les marguilliers de l'église des SAINTS-INNOCENTS à Philippe LESCAILLIER, maître chandelier en suif, de faire attacher dans le mur du presbytère de l'église des SAINTS-INNOCENTS, du côté de la rue au Feure, des crampons de fer pour tenir des armoires et auvent sur la place où il vend chandelles, joignant d'un côté la porte du presbytère, tant qu'il jouira de la place seullement et moyennant 30 livres., 12 octobre 1626; MC/ET/XXXVI/117; fol. IX/C/V
    - LE BRETON (Nicolas) Huissier du Roi en ses chambres des comptes et du Trésor, demeurant rue de la Pelleterie § Constitution par Nicolas LE BRETON, 14 octobre 1626; MC/ET/XXXVI/117; fol. IX/C/XVII
      Le Breton, Nicolas
    - LE BRETON (Jean) Ecolier étudiant au collège des Pères Jésuites à Nancy, majeur de 25 ans, actuellement logé en la maison professe des P.P. Jésuites rue Saint-Antoine, près de l'église Saint-Paul § Donation entre vifs par Jean LE BRETON à Nicolas LE BRETON, son frère, demeurant rue de la Pelleterie, de sommes tirées des ventes de maison à Paris, provenant de défunte Nicole PROST, leur mère, veuve de Nicolas LE BRETON, huissier du Roi en ses chambres des comptes et Trésor à Paris, leur père; Vente de maison entre les mêmes; autre, 15, 17 et 20 octobre 1626., 15 octobre 1626 - 20 octobre 1626; MC/ET/XXXVI/117; fol. IX/C/XX; fol. IX/C/XXVII; fol. IX/C/LXVII
      donation; acte de vente; Le Breton, Jean
    - LE BRETON (Pierre) maître écrivain à Paris § Mariage de Nicolas SALLINCAR, sommelier de Mr de SENNETERRE, en présence de Pierre LE BRETON cousin à cause de sa femme, 18 octobre 1626; MC/ET/XXXVI/117; fol. IX/C/XXXIII
      contrat de mariage; Le Breton, Pierre
    - HOPITAL SAINTE CATHERINE § Constitution de rente pour parvenir à l'agrandissement de l'église et HOPITAL SAINTE CATHERINE par l'achat d'une maison rue de la Vieille Monnaie, 29 octobre 1626; MC/ET/XXXVI/117; fol. IX/C/IIII/XX/III
    - HOPITAL Sainte-CATHERINE § Vente aux religieuses de l'HOPITAL Sainte-CATHERINE et d'une maison en 2 corps d'hôtels rue de la vieille-Monnaie, tenant à l'église et HOPITAL Sainte-CATHERINE sur laquelle l'enseigne du Pot d'étain devra être enlevée, 30 octobre 1645; MC/ET/XXXVI/117; fol. IX/C/IIII/XX/X
  - Minutes. 1626, janvier - 1626, décembre, janvier 1626 - décembre 1626; MC/ET/XXXVI/118; registre
    - LE BRETON (Nicolas) Huissier du Roi en sa chambre des Comptes et Trésor à Paris, demeurant rue de la Pelleterie § Transaction par Nicolas LE BRETON comme époux de défunte Nicole PICOT, veuve de Jacques MULIER, organiste à Paris et autres héritiers., 24 janvier 1626; MC/ET/XXXVI/118; fol. XXXVI
      accord; Le Breton, Nicolas
    - Pourvoierie Marché (viandes, poissons, crustacés) § Pour le duc de Longueville Pourvoierie (Henri d'Orléans), 17 février 1626; MC/ET/XXXVI/118
    - HACQUEVILLE (Marie de) ép. de Jullien de SORBIE écuyer, seigneur de Tayrac § Procuration à son mari, 14 mars 1626; MC/ET/XXXVI/118; fol. II/C/LXXI
      procuration; Hacqueville, Marie de
    - BRODERIE (marché de) pour l'hôtel de LONGUEVILLE § Quittance de Josse DELAPORTE, brodeur ordinaire du comte de SOISSONS, à l'intendant des Maison et affaires du duc et de la duchesse de LONGUEVILLE, de 4000 livres en règlement du. .. passé devant JOLLY (notaire soussigné) le 13 janvier 1625, 18 mars 1626; MC/ET/XXXVI/118; fol. II/C/LXIX
      quittance; Delaporte, Josse
    - TRYE (château de) § Marché de charpenterie pour un pavillon que le duc de LONGUEVILLE fait construire en son. ..; Marché de couverture (idem), 12 juin 1626; MC/ET/XXXVI/118; fol. V/C/IIII/XX/XIX; fol. VI/C/
      marché; Trie (Oise, château de); Trie-Château (Oise); Longueville, duc de
    - Titre nouvel par Jacques de Fonteny, doyen, Jacques Jouvyn, Pierre Dubout, Charles Taille et Pierre Morin, bourgeois de Paris, maîtres et administrateurs de la confrérie de la Passion, maison et hôtel de Bourgogne, sur une maison sise rue Maudétour, près de l'Arbalète, chargée de 2 sols 8 deniers de rente foncière envers les pères de l'Oratoire., 16 juin 1626; MC/ET/XXXVI/118
      Documents du Minutier central des notaires de Paris, Le théâtre professionnel à Paris, 1600-1649, étude par Alan Howe, documents analysés par Madeleine Jurgens et Alan Howe [457 actes], transcriptions par Andrée Chauleur et Pierre-Yves Louis, Paris, Archives nationales, 2000, notice n° 225 (instrument de recherche imprimé dématérialisé dont la version intégrale est accessible en ligne par la rubrique 'Autres instruments de recherche', voir contexte dans le Plan d’orientation général - Notaires de Paris, guides thématiques du Minutier).
      Date de révision: 2004
      Date de création de la notice: 2003
      Documents du Minutier central des notaires de Paris, Le théâtre professionnel à Paris, 1600-1649, étude par Alan Howe, documents analysés par Madeleine Jurgens et Alan Howe, transcriptions par Andrée Chauleur et Pierre-Yves Louis, Paris, Archives nationales, 2000, XVI-455 p.
      titre nouvel; Bourgogne (hôtel de); Maudétour (rue); Fonteny, Jacques de; Jouvyn, Jacques; Dubout, Pierre; Taille, Charles; Morin, Pierre
    - Compromis entre plusieurs marchands, dont Jean Firens, marchand, demeurant rue Vieille-du-Temple., 26 juin 1626; MC/ET/XXXVI/118; Fol.642
      accord; Vieille-du-Temple (rue); Firens, Jean; commerçant
    - PAPETIER ADAM (Robert) rue de la Truanderie § Délaissement par Jacques ROBERT, tapissier à Bordeaux, logé chez Robert ADAM, 7 juillet 1626; MC/ET/XXXVI/118; fol. VI/C/LXXI
      Adam, Robert
    - HÔPITAL SAINTE CATHERINE § Echange entre Jean LHOSTE bourgeois de Paris et les administrateurs de l'HÔPITAL SAINTE CATHERINE d'une maison à l'enseigne l'Image Saint-Martin rue de la vieille Monnaie touchant à l'HÔPITAL SAINTE CATHERINE et pour l'agrandissement de celui-ci, Contre une rente, 18 juillet 1626; MC/ET/XXXVI/118; fol. VI/C/IIII/XX/XVIII
      échange
    - Marché d'ouvrages de peinture par Rémi Millot, maître peintre, demeurant rue des Fossés, paroisse Saint-Germain-l'Auxerrois, et Jehan Michelin, maître peintre demeurant à Saint-Germain-des-Prés rue Neusve-des-Fossés, paroisse Saint-Sulpice, pour Charles de Schomberg, pair de France, duc d'Halluin, dans son hôtel sis rue Saint-Honoré., 20 août 1626; MC/ET/XXXVI/118; Fol.771
      marché; Fossés (rue des); Saint-Germain-des-Prés (hameau); Saint-Honoré (rue); Schomberg-d'Aligre (hôtel de); Halluin, Charles de Schomberg (1601-1656, duc d'); Michelin, Jean; Millot, Rémi; Schomberg, Charles de (1601-1656); peintre
    - MICHELIN (Jean) Maître peintre demeurant rue Neuve des Fossés Saint-Germain-des-Prés § Marché de peintre par Rémy MILLOT, maître peintre demeurant rue des Fossés Saint-Germain-l'Auxerrois et par. .. pour l'hôtel de Schomberg, rue Saint-Honoré, 20 août 1626; MC/ET/XXXVI/118; fol. VII/C/LXXI
    - Gaston d'Orléans § Foi et hommage à Gaston d'Orléans par Antoine Ruzé d'Effiat pour la seigneurie de Bussiere et Prungy., 26 octobre 1626; MC/ET/XXXVI/118
  - Minutes. 1627, janvier - 1627, décembre, janvier 1627 - décembre 1627; MC/ET/XXXVI/119; registre
    - COULOMMIERS Château § Marché de Fontainiers envers Catherine de Gonzagues et de Clèves, duchesse des arrière de Longueville, pour faire en conduit d'eau pour une fontaine qu'elle entend faire. .., 21 février 1627; MC/ET/XXXVI/119
      marché; Gonzague, Catherine de; Gonzague, Clèves de
    - MARIOTTE (Simon) Lieutenant au bailliage de Tilchastel, pays de Langres § Obligation de Gabrielle DU CHASTELLET, veuve de Charles, comte d'ESCARS, envers Simon MARIOTTE de la somme de 900 £ pour le payer de voyages qu'il a faits pour ladite comtesse, de TILCHASTEL à LIMOGES, LESCARS, TOULOUSE etc. et Paris, et plusieurs autres lieux du royaume pour les affaires de ladite dame., 10 avril 1627; MC/ET/XXXVI/119; fol. III/C/LVI
      obligation; Mariotte, Simon
    - HOPITAL SAINTE CATHERINE § Transport de rente par les religieuses de l'HOPITAL SAINTE CATHERINE à maître Didier AUBRY chanoine de l'église de Paris et leur administrateur, qui en son particulier, complète le paiement de la maison du Pot d'étain rue de la vieille monnaie achetée pour l'agrandissant de l'HOPITAL SAINTE CATHERINE, 11 mai 1627; MC/ET/XXXVI/119; fol. IIII/C/IIII/XX/V
      transport de droits
    - HÔPITAL SAINTE CATHERINE § Autre constitution de rente par les religieuses de l'HÔPITAL SAINTE CATHERINE à cause de l'achat de la maison du Pot d'étain rue de la Vieille Monnaie, 12 mai 1627; MC/ET/XXXVI/119; fol. IIII/C/IIII/XX/X
    - HÔPITAL SAINTE-CATHERINE § Deux décharges concernant la vente de la maison du Pot d'etain aux religieuses de l'HÔPITAL SAINTE-CATHERINE, 19 mai 1627 - 20 mai 1627; MC/ET/XXXVI/119; fol. V/C/XV et V/C/XVI
    - Mariage de Barthélémy Dupont, éperonnier, et de Denise de Lamon, veuve de Roland Leroy, maître pâtenôtrier, en présence de Pierre Menat, maître peintre à Paris, cousin de la future épouse., 25 mai 1627; MC/ET/XXXVI/119; Fol.555
      contrat de mariage; Dupont, Barthélemy; Lamon, Denise de; Leroy, Roland; Menat, Pierre; tabletier; forgeron
    - CHEVAUX § Marché pour le fourniture de 24 CHEVAUX bons forts et suffisants avec leurs harnais, Charrettes et équipages pour la maison de Monseigneur frère unique du Roi, 15 juin 1627; MC/ET/XXXVI/119; fol. VI/C/XXXIIII
    - VIN pour Monseigneur frère unique du Roi § Marché de fourniture de VIN durant le présenté Année et en Cons lieux où ledit prince fera Séjour en ce royaume, 15 juin 1627; MC/ET/XXXVI/119; fol. VI/C/XXXII
    - LINGE pour le service de Monseigneur frère unique de Roi § Marche pour la fourniture de tout le LINGE bien blanc et neuf, 15 juin 1627; MC/ET/XXXVI/119; fol. VI/C/XXX
    - Transaction entre Elisabeth Bouquet, veuve de Pierre Chretien, maître peintre, et Guillaume Leduc, maître peintre à Paris, et Denise Chretien sa femme, demeurant rue de la Vannerie, paroisse Saint-Jean-en-Grève., 6 juillet 1627; MC/ET/XXXVI/119; Fol.759
      accord; Vannerie (rue de la); Bouquet, Elisabeth; Chrétien, Denise; Chrétien, Pierre; Leduc, Guillaume; peintre
    - Marché par Pierre Bernard, maître sculpteur, demeurant rue Saint-Jacques, paroisse Saint-Benoit, pour faire une tombe en pierre sculptée au cimetière de l'église des Saints-Innocents, et permission du chapitre de l'église de la poser. Cette tombe est commandée par Claude Sirejehan pour sa mère Jeanne Daverdoing, veuve de Guillaume Sirejehan, procureur en la cour du parlement., 2 août 1627; MC/ET/XXXVI/119; Fol.852 et 853
      marché; Saint-Jacques (rue); Saints-Innocents (église des); Bernard, Pierre; Daverdoing, Jeanne; Sirejehan, Claude; Sirejehan, Guillaume; procureur de justice (Ancien Régime); sculpteur
    - TAPISSIER du Roi MONTCORNET (Pierre de) § Bail à Catherine TRYLLEMANS, veuve de. .. de la maison où elle demeure rue des Gobelins paroisse Saint-Hippolyte, 3 août 1627; MC/ET/XXXVI/119; fol. VIII/C/LV
      bail; Montcornet, Pierre de
    - VIGNON (M.)Peintre du roi § Marché d'ornements d'église dans lequel est mentionné un tableau de. .., exécuté suivant un marché passé en 1626, 11 août 1627; MC/ET/XXXVI/119; fol. VII/C/XLV
      marché; Vignon, M
    - Marché de sculpture par Robert Andry, sculpteur en bois, demeurant rue des Gravilliers, paroisse Saint-Nicolas-des-Champs, pour Jacques Robelot, fossoyeur du cimetière des Saints-Innocents, pour faire une figure de la Vierge en bois, peinte, dorée et estophée, de 18 poulces de haut, selon le desseing paraphé par les notaires soussignés, de fournir la dite figure sous 6 semaines, moyennant la somme de 19 livres tz (le dessin n'est pas conservé avec l'acte)., 2 décembre 1627; MC/ET/XXXVI/119; Fol.1154
      marché; Gravilliers (rue des); Saints-Innocents (cimetière des); Andry, Robert; Robelot, Jacques; fossoyeur; sculpteur
    - MOLÉ (Mathieu) seigneur de LACY, conseiller du Roi en ses conseils d'Etat et privé, procureur général. § Bail par Marie LEGRAND à Mathieu MOLÉ de la grande maison où il demeure rue Ste Croix de la Bretonnerie, 18 décembre 1627; MC/ET/XXXVI/119; fol. XI/C/LXXVIII
    - S/ts/ Innocents (église des) § Permission accordée à la famille de NACHAULT pour faire une tombe avec épitaphe dans le cimetière de l'église des S/ts/ INNOCENTS, 31 décembre 1627; MC/ET/XXXVI/119; fol. XI/C/IIII/XX/XIIII
      S/ts/ Innocents, église des
  - Minutes. 1628, janvier - 1628, décembre, janvier 1628 - décembre 1628; MC/ET/XXXVI/120; registre
    - LAURENS (Guillaume) maître plombier § Marché entre. .. et Marie de Pierrevive, dame du Peron, commissaire par S.M. à l'intendance du bâtiment du palais [pour les ouvrages de plomberie du palais des Tuileries]., 22 juillet 1567; MC/ET/XXXVI/120
      marché; Laurens, Guillaume
    - PEINTRE PETIT (Jehan) § marché, 12 décembre 1567; MC/ET/XXXVI/120
      marché; Petit, Jean
    - Vente par Charles David, juré du roi ès œuvres de maçonnerie, et Anne Lemercier, sa femme, demeurant rue Montorgueil, d'une partie de maison sise rue du Temple, à l'enseigne de l'Ecu-de-France., 19 janvier 1628; MC/ET/XXXVI/120; Fol. 45
      acte de vente; Ecu de France (enseigne de l'); Montorgueil (rue); Temple (rue du); David, Charles; Lemercier, Anne; maçon
    - Mariage de Jacqueline Dubuisson, en présence de Jean Dubuisson, peintre, cousin., 4 mars 1628; MC/ET/XXXVI/120; Fol.163
      contrat de mariage; Dubuisson, Jacqueline; Dubuisson, Jean; peintre
    - Quittance de rachat d'une rente à Simon Lerambert, sculpteur et peintre, garde des marbres et antiques du roi, et Jeanne Duseigneur (ou Dusueigne) sa femme, demeurant dans l'enclos du Louvre, rente en partie constituée à Pierre Chretien, Guillaume Leduc, aussi peintres., 10 mars 1628; MC/ET/XXXVI/120; Fol.176
      quittance; Louvre (palais du); Chrétien, Pierre; Duseigneur, Jeanne; Leduc, Guillaume; Lerambert, Simon; peintre; sculpteur
    - Bail, pour quatre ans, à partir de la Chandeleur 1629, par Agnès Mazuel, veuve de Jean Poquelin, maîtresse toilière lingère, agissant en son nom et comme tutrice de ses enfants mineurs, ainsi qu'au nom de ses enfants majeurs, à Pierre Prévost, marchand bourgeois de Paris, demeurant rue de la Barillerie, de deux loges et demie sises à la foire Saint-Germain, rue de la Lingerie, à l'enseigne de la Véronique, moyennant 165 livres de loyer annuel., 18 avril 1628; MC/ET/XXXVI/120
      Madeleine Jurgens et Elisabeth Maxfield-Miller, Cent ans de recherches sur Molière, sur sa famille et sur les comédiens de sa troupe, Paris, Archives nationales, 1963, p. 597 (instrument de recherche imprimé dématérialisé, certaines notices sont plus détaillées dans la version intégrale accessible en ligne par la rubrique 'Autres instruments de recherche', voir contexte dans le Plan d’orientation général - Notaires de Paris, guides thématiques du Minutier).
    - AFFINEUR et DEPARTEUR d'OR et d'ARGENT (Association) § Association entre Michel de BEYNE et Jeanne THORÉ La mère, veuve de Philippe de BEYNE, à présent femme de Vincent POISLEUX bourgeois de Paris, au métier d'..., 23 mai 1628; MC/ET/XXXVI/120; fol. III/C/XXXI
      Beyne, Michel de; Thoré, Jeanne; Beyne, Philippe; Poisleux, Vincent
    - MOLLET (Claude) Jardinier du Roi § Quittance au receveur des Consignations pour le prix et l'adjudication de 3 maisons au faubourg Saint-Honore Saisies du. ..; Idem, 20 juillet 1628; MC/ET/XXXVI/120; fol. V/C/V; fol. V/C/VII
      quittance; Mollet, Claude
    - HÔPITAL SAINTE-CATHERINE § Quittance des Pères Chartreux de Paris aux religieuses de l'HÔPITAL SAINTE-CATHERINE à cause des acquisitions de maisons faites pour l'agrandissement de l'HÔPITAL SAINTE-CATHERINE, 9 août 1628; MC/ET/XXXVI/120; fol. V/C/LXXIII
    - MOLLET (Claude) Jardinier du Roi et Claude MARTIGNY sa femme § Quittance au receveur des consignations de deniers provenant de la saisie d'une maison en 3 corps d'hôtel au faubourg Saint-Honoré saisie sur. .., 11 août 1628; MC/ET/XXXVI/120; fol. V/C/IIII/XX/I
    - MOLLET (Claude) Premier jardinier du Roi et Claude de MARTIGNY sa femme § Quittance pour une maison saisie sur. ..; Idem, 26 août 1628 - 28 août 1628; MC/ET/XXXVI/120; VI/C/XXIX; fol. V/C/XXXIIII
    - Apprentissage de Nicolas Bourgues, domestique de Claude Marguerite de Gondy, chez Antoine Herault, maître peintre à Paris, demeurant rue Saint-Honoré., 12 octobre 1628; MC/ET/XXXVI/120; Fol.801
      contrat d'apprentissage; Saint-Honoré (rue); Bourgues, Nicolas; Gondi, Claude Marguerite de (1570-1650); Herault, Antoine; employé de maison; peintre
  - Minutes. 1629, janvier - 1629, décembre, janvier 1629 - décembre 1629; MC/ET/XXXVI/121; registre
    - FERTÉ-GAUCHER (Monastère des Augustines à la) § Donation par Françoise de LONGUEJOE, gouvernante des Enfants de France, qui en 1623 le 25 août, a donné au Monastère des Augustines à la FERTÉ-GAUCHER pour leur établissement, de toutes ses maison et lieux à la Ferté Gaucher à son décès, 5 février 1629; MC/ET/XXXVI/121; fol. CXXXIX
      donation; Ferté-Gaucher, Monastère des Augustines à la
    - SCULPTURE (marché de) § Devis et marché par lequel François de GISSEY maître sculpteur promet de faire le monument de maître d'Entraigue en l'égl. des Cordeliers de Malesherbe, 7 mars 1629; MC/ET/XXXVI/121; fol. II/C/XXXV
      devis; marché; sculpteur
    - Marché de sculpture par Germain Gissey, maître sculpteur, demeurant rue des Vieux-Augustins, à César de Balzac[, seigneur d'Entragues], pour un monument funéraire en l'église des Cordeliers de Malesherbes, 12 mars 1629; MC/ET/XXXVI/121; Fol.235
      marché; Malesherbes (Loiret); Cordeliers (église des); Vieux-Augustins (rue des); Balzac, César de; Gissey, Germain; sculpteur
    - FERTÉ GAUCHER Monastère des Augustines à La) § Donation par Françoise de LONGUEJOT gouverneur des Enfants de France, au Monastère des Augustines à La FERTÉ GAUCHER pour l'agrandissement du Monastère des Augustins à LA FERTÉ GAUCHER, 17 mars 1629; MC/ET/XXXVI/121; fol. II/C/XXXIX
      donation; Ferté Gaucher, Monastère des Augustines à LA
    - PONTOISE (Couvent des Ursulines de) § Marché de broderie pour faire un pavillon à mettre sur le tabernacle de l'église du. ..; cf. f° VI/C/XLV 28 juin, 18 mai 1629; MC/ET/XXXVI/121; fol. III/C/IIII/XX/V
    - Bail par l'hôpital Sainte Catherine à Germain Jacquet dit Grenoble, sculpteur ordinaire du roi et garde de ses antiquités, demeurant rue Saint-Martin, d'une maison sise rue Saint-Martin au coin de la rue des Etuves., 25 juin 1629; MC/ET/XXXVI/121; Fol.641
      bail; Etuves (rue des); Saint-Martin (rue); Jacquet dit Grenoble, Germain; conservateur (patrimoine); sculpteur